【裁判字號】    94,易,334
【裁判日期】    950210
【裁判案由】    竊盜
【裁判全文】
臺灣花蓮地方法院刑事判決               94年度易字第334號
公  訴  人  臺灣花蓮地方法院檢察署檢察官
被      告  戊○○
            丁○○
上列被告等因竊盜案件，經檢察官提起公訴（94年度偵字第2861
、2901、2949、3781、3782、3809、3116號），本院判決如下：
    主  文
戊○○共同連續毀越其他安全設備夜間侵入住宅竊盜，處有期徒
刑壹年貳月。
丁○○共同連續竊盜，處有期徒刑伍月，如易科罰金，以佰元
折算壹日。
    事  實
一、戊○○基於意圖為自己不法所有之概括犯意，單獨一人或與
    共同具有不法所有之概括犯意聯絡之丁○○，連續於下列時
    間、地點竊取他人之財物：
  (一)戊○○於民國94年5月28日上午5時許，在花蓮縣玉里鎮○○
    路○段47號前，徒手竊取甲○○所有之白色鐵板16塊，得手
    後，旋於同日7時許，戊○○騎機車載運上開竊得之鐵板欲
    販售予不知情之羅春子所經營「中勝企業」資源回收場之際
    ，當場為甲○○發現，並報警查獲。
  (二)戊○○於94年8月2日凌晨2時及4時許之夜間，以磚頭敲破大
    門玻璃之方式，無故侵入己○○位在花蓮縣玉里鎮○○路27
    號之住宅內，徒手竊取己○○所有之電腦1台、飲水機1台、
    尿桶1只、鐵櫃1個等物，得手後，戊○○駕駛不知情之其母
    方不池所有車牌號碼為YO-0698號黑色吉普車，載運上開竊
    得物品，欲變賣予吳上岳所經營位於同鎮○○里○○街22之
    3號資源回收場時，因吳上岳懷疑其來源不明而拒絕收購。
    嗣經警依上開車牌號碼循線查獲，並當場在該車內查獲前開
    失竊物品（已發還己○○）。
  (三)戊○○與丁○○基於意圖不法所有之共同犯意聯絡，於94年
    8月6日下午3時30分許，在花蓮縣玉里鎮○○○街83號旁，
    共同徒手竊取庚○○所有之工具箱1個，嗣經警依庚○○提
    供之ZJ- 2223號車牌號碼，循線在花蓮縣玉里鎮○○路與自
    由街交岔路口查獲丁○○及戊○○，並當場於丁○○所有之
    車牌號碼ZJ-2223號自小客車後車廂內查獲上開失竊工具箱1
    個（已發還庚○○）。
  (四)戊○○與丁○○承前共同之犯意聯絡，於94年8月7日晚間7
    時50分前之某時許，在花蓮縣瑞穗鄉○○○路368號之1丙○○所經營之「瑞統資源回收場」，共同徒手竊取丙○○所有
    之熱水器1個，得手後，復由丁○○駕駛車牌號碼ZJ-2223號
    自小客車搭載戊○○，推由戊○○下車，再將該竊得之熱水
    器以新台幣（下同）1,300元之價格賣予丙○○，丙○○因
    天色昏暗一時不察，迄至翌日始發覺所收購者乃為其失竊之
    熱水器。嗣經警循線查獲。
  (五)戊○○於94年8月10日下午4時51分許，駕駛上開其母所有之
    車牌號碼YO-0698號黑色吉普車，再度前往上址丙○○經營
    之「瑞統資源回收場」，正著手竊取丙○○所有之白鐵板1
    捲之際，適遭丙○○之友人林永峰、鄧鎮盛發現予以阻止，
    戊○○旋即駕車逃離現場，始未竊得財物。嗣經林永峰記下
    車牌，報警而循線查獲。
  (六)戊○○於94年8月25日晚間9時10分許，在花蓮縣玉里鎮○○
    街29號臺灣鐵路管理局玉里車站電務分駐所，徒手竊取該分
    駐所所有之不銹鋼鐵門1片，得手後，將之藏匿於分駐所附
    近之防空洞內。嗣經玉里車站員工辛○○發現鐵門失竊而報
    警，經警埋伏後，於同日晚間11時許，戊○○騎乘機車至該
    防空洞欲載運所竊得之上開鐵門時，為警當場逮獲。
  (七)戊○○於94年9月6日上午10時30分許，在花蓮縣玉里鎮○○
    路○段168號前，徒手竊取乙○○所有之營業用白鐵製烤肉
    爐1 具（含烤爐架1個、抽風機1組），得手後，持之前往同
    鎮○○○街30號古好珠開設之「山本古物商行」，以178元
    之價格出售予不知情之古好珠，嗣經警循線查獲。
二、案經花蓮縣警察局玉里分局、內政部警政署鐵路警察局第四
    警務段報請臺灣花蓮地方法院檢察署偵查起訴。
    理  由
壹、關於證據能力之說明
    按被告以外之人（包括證人、鑑定人、告訴人、被害人及共
    同被告等）於審判外之陳述雖不符刑事訴訟法第159條之1至
    159條之4等規定，而經當事人於審判程序同意作為證據，法
    院審酌該言詞陳述或書面陳述作成時之情況，認為適當者，
    亦得為證據；當事人、代理人或辯護人於法院調查證據時，
    知有刑事訴訟法第159條第1項不得為證據之情形，而未於言
    詞辯論終結前聲明異議者，視為有前項之同意，同法第159
    條之5定有明文。立法意旨在於傳聞證據未經當事人之反對
    詰問予以核實，原則上先予排除，惟若當事人已放棄反對詰
    問權，於審判程序中表明同意該等傳聞證據可作為證據；或
    於言詞辯論終結前未聲明異議，基於尊重當事人對傳聞證據
    之處分權，及證據資料越豐富，越有助於真實發見之理念，
    且強化言詞辯論主義，使訴訟程序得以順暢進行，上開傳聞
    證據亦均有證據能力。查本件被害人甲○○、己○○、庚○○、丙○○、乙○○；證人羅春子、吳上岳、曾輝益、林永
    峰、鄧鎮盛、辛○○、壬○○、古好珠、方不池、林政穎等
    人分別於警詢或偵訊中之陳述，經本院於審判程序提示該等
    警詢筆錄予被告2人並告以要旨，被告等均未於言詞辯論終
    結前對該等筆錄之證據能力表示異議，依上開說明，該等警
    詢中之證言業經擬制同意而有證據能力，且經本院審酌亦無
    較不可信之情形，自得採為證據，合先敘明。
貳、得心證之理由
一、訊據被告戊○○、丁○○於本院中固供承分別駕駛上開車牌
    號碼為YO-0698號黑色吉普車、ZJ-2223號自小客車，載運如
    事實欄所示被害人物品販售得款等情，然均矢口否認有何竊
    盜犯行，被告戊○○辯稱：伊有拿事實(一)、(二)、(四)、(五)、(七)
    之物品賣給資源回收場換現金，但事實(四)的熱水器是伊與丁○○一起撿到的，不是偷老闆的，其餘物品伊以為是別人不
    要的才拿走，都不是偷的；事實(三)伊與丁○○並沒有偷庚○○之工具箱，也不知道該工具箱為何會在丁○○的車上後車
    廂；事實(六)伊只是恰巧經過台鐵玉里車站電務分駐所，在那
    邊看那扇鐵門，鐵門不是伊偷的云云；被告丁○○則辯稱：
    事實(三)伊與戊○○當日只有駕車經過案發現場，但伊二人沒
    有偷庚○○的工具箱，不知道工具箱為何會在伊車上被查獲
    ；事實(四)賣給老闆的熱水器是伊與戊○○一起撿到的，不是
    偷來的云云。惟查：
  (一)上開事實(一)、(二)、(五)至(七)被告戊○○單獨一人行竊及事實(三)
    、(四)與被告丁○○二人共同竊盜之事實，業據證人即被害人
    甲○○、己○○、庚○○、丙○○、乙○○分別於警詢、偵
    訊及本院審理中證述綦詳（警A1卷第1-2頁、警A2卷第8-9頁
    、警A3卷第11-12頁、警A4卷第5-7頁、警A7卷第5-6頁、偵
    B3卷第18-19頁、本院卷第52-57頁），並經證人羅春子、吳
    上岳、方不池、林政穎、曾輝益、林永峰、鄧鎮盛、辛○○
    、壬○○、古好珠分別於警詢、偵訊及本院審理中證述明確
    （警A1卷第3-4頁、警A2卷第10-11、13-14頁、偵B2卷第19-
    20、25-26頁、警A5卷第9-11、12-13頁、警A6卷第6-9及10-
    11頁、警A7卷第7-9頁、本院卷第48-52頁），復有現場照片
    38張、贓物認領保管單4張、刑案現場測繪圖3張、扣押物清
    單1張、被告戊○○留下之販賣人資料1張、報案三聯單1張
    等附卷可稽，並有於事實(二)案發現場所遺留之被告母親方不
    池所有衣服1件、黑色腰帶1只扣案可資佐證。
  (二)被告二人雖矢口否認有事實(三)、(四)之共同竊盜犯行，分別以
    前詞置辯，然查，證人庚○○於本院審理中明確證稱：當時
    伊在屋頂上幫客戶裝電線，下來後要找工具時找不到，就到
    派出所報案，報案後約過十幾分鐘，警察就通知伊到派出所
    認領，是屋主有看到1台白色轎車從伊的車旁經過，才報警
    並循線查獲，伊知道該車車牌是被告丁○○所有的ZJ-2223
    號車子，因之前鄰居有警告伊要特別小心注意；後來找到伊
    失竊的工具箱時，被告戊○○竟然說工具箱是他們的，伊才
    找老闆一起過來認，且找到該失竊工具箱時，發現裡面有起
    子、鐵鎚、尖嘴鉗3項工具是被告他們所有的等語（本院卷
    第52-54頁），又被告丁○○、戊○○對於當日確由丁○○
    駕駛ZJ-2223號自小客車搭載戊○○行經案發地點，嗣為警
    查獲時庚○○失竊之工具箱確在上開車內尋獲，且工具箱內
    確有渠等所有之鐵鎚、起子、尖嘴鉗置放其中等情，已分別
    於警詢中及本院審理中自承在卷（警A3卷第5頁、第8頁、本
    院卷第54頁），果如渠等所辯：係查獲時才知道該工具箱在
    渠等車上云云，按理該工具箱內絕無摻雜入渠等所有之工具
    之可能，足徵該等非被害人所有之工具，係被告竊取該工具
    箱後再自行放入無訛，渠等上開所辯，顯悖常情，不足採信
    。又事實(四)之熱水器確係丙○○所有之物，遭被告二人竊取
    後再轉賣予丙○○等情，已據證人丙○○於本院審理中證稱
    ：94年8月7日晚間7時50分被告戊○○、丁○○一起拿熱水
    器來賣伊，後來伊發現那熱水器是伊回收的東西，才知道是
    被告偷完後再拿來賣伊的，該熱水器是伊於1、2個月前向立
    山教會所收購，特徵是熱水器有一支腳架快要斷掉，伊替它
    墊了石頭才能站穩等語明確（本院卷第55-57頁），又被告
    丁○○已於本院審理時自承確有與戊○○共同載運系爭熱水
    器賣予丙○○等情在卷（本院卷第54-55頁），至被告二人
    雖於本院中辯稱：該熱水器是伊等在堤防上撿到賣予丙○○
    ，不是偷丙○○的再賣回云云，然被告二人初於警詢中全盤
    否認有何駕駛ZJ-2 223號自小客車並出售系爭熱水器予丙○○等情，被告戊○○稱：伊並無載運熱水器賣給丙○○，車
    子是哥哥丁○○的云云，被告丁○○則稱：當日車子係伊借
    給戊○○開，伊沒有前往丙○○的資源回收場云云（警A4卷
    第1-2頁、第9頁），前後矛盾不一，且被告二人亦均無法對
    該熱水器之合法來源為合理之交代，顯難採信。據上，被告
    二人確有事實(三)、(四)之共同竊盜犯行，已臻明灼。
  (三)又被告戊○○於本院中雖否認前開事實(六)之竊盜犯行，並辯
    以前詞，惟證人辛○○於本院證稱：94年8月25日伊在玉里
    車站值班，車站後面有兩扇鐵門，當日晚上八點多第1扇鐵
    門被偷，伊即到鐵路警察局報案，之後9點多時第2扇鐵門也
    被偷，後來才在防空洞找到第2扇鐵門，和該鐵門一起被偷
    的長竿子也是在防空洞找到的等語（本院卷第49-50頁）；
    證人壬○○證稱：辛○○去報案做筆錄返回後，就又發現第
    2扇鐵門不見，伊走出外面察看時，看到一個男子牽腳踏車
    經過，還跟伊點頭，後來警察捉到被告戊○○後，伊前往派
    出所指認，發現就是該牽腳踏車的男子；當時除了戊○○以
    外，沒有其他嫌疑人在附近，被偷的鐵門及長竿子後來都在
    防空洞找到，該鐵門是一整塊，看起來不像廢鐵等語（本院
    卷第50-52頁），被告雖辯稱：當日晚間11點多伊係剛好經
    過該處云云，惟依證人辛○○之證述，被告戊○○於當晚9
    點多第2扇鐵門失竊時，即曾出現在現場，嗣再度返回現場
    時始為埋伏多時之警方逮獲，並當場於防空洞內起出失竊物
    品，且當時除被告外並無其他嫌疑人在現場等情觀之，均足
    證被告戊○○確有此部分之竊盜犯行，其上開辯解，純係事
    後畏罪卸責之詞，不足採信。被告戊○○另辯稱：事實(一)、
    (二)、(五)、(七)之物品，伊以為沒有人要才撿去賣錢云云，惟被
    告係以徒手或夜間侵入住宅而竊取事實(一)、(二)、(五)、(七)之被
    害人甲○○等所有之財物，均據被害人等證述屬實，詳如前
    述，且依卷附查獲照片所示（警A1卷第9頁、警A2卷第17-20
    頁、警A5卷第18-20頁、警A1卷第9頁），且自被告所竊取之
    上開物品等，均外觀良好，並無破損等情形觀之，顯非他人
    丟棄不要之廢鐵，參以被告於事實(二)持竊得之物欲販售予證
    人吳上岳時，證人吳上岳因見該等物品外形完整，懷疑其來
    源不明而拒絕收買，復如前述，益證被告前開所辯，顯與事
    實不符，要無可採。
  (四)綜上，本件事證已臻明確，被告二人前揭犯行，均堪認定。
二、按刑法第321條第1項第2款所謂其他安全設備，係指除門扇
    牆垣以外，依通常觀念足認為防盜之一切設備而言。玻璃窗
    除供採光外，仍兼具隔絕防閑作用，如毀損玻璃窗而入內行
    竊，應構成毀越其他安全設備竊盜罪。核被告戊○○所為，
    係犯刑法第320條第1項之普通竊盜既遂、未遂罪，及同法第
    321條第1項第1款、第2款之加重竊盜罪；被告丁○○所為，
    係犯刑法第320條第1項之竊盜罪。被告二人間就事實欄所示
    (三)、(四)之竊盜犯行，有犯意聯絡及行為分擔，均應論以共同
    正犯。被告戊○○先後7次竊盜犯行，及被告丁○○先後2次
    竊盜犯行，雖戊○○所犯部分有普通、加重竊盜或既、未遂
    之分，惟均時間緊接，且所觸犯者均為基本構成要件相同之
    罪，顯係基於概括犯意反覆為之，各為連續犯，應從一情節
    較重者論處（被告戊○○以事實(二)之毀越其他安全設備夜間
    侵入住宅竊盜情節較重），並均加重其刑。至公訴人雖漏未
    就被告丁○○共同參與事實(四)之犯罪行為起訴，惟此部分與
    被告丁○○已起訴之犯行，有連續犯之裁判上一罪關係，應
    為起訴效力所及，本院自得併予審判，附此說明。爰審酌被
    告2人之素行狀況尚可，有台灣高等法院被告前案紀錄表及
    台灣花蓮地方法院檢察署刑案資料查註紀錄表各1份在卷可
    稽，本案多次竊取他人財物，危害他人財產安全，破壞社會
    治安，犯後復未能坦承犯行，實無悔意，態度不佳，及被告
    戊○○行竊次數較多、犯罪情節較重，被告丁○○行竊次數
    少、犯罪情節尚輕，及其2人犯罪動機、目的、犯罪所得等
    一切情狀，分別量處如主文所示之刑，並就被告丁○○部分
    諭知易科罰金之折算標準，以資懲儆。末查警方於事實(二)現
    場扣得之衣服1件、黑色腰帶1條，乃被告戊○○之母親方不
    池所有，已據其於警詢中陳明在卷，既非被告所有，爰不予
    宣告沒收，附此敘明。
據上論斷，應依刑事訴訟法第299條第1項前段，刑法第28條、第
56條、第321條第1項第1款、第2款、第320條第1項，罰金罰鍰提
高標準條例第1條前段、第2條，判決如主文。
本案經檢察官張立言到庭執行職務。
中    華    民    國    95    年    2     月    10    日
              刑事第二庭    審判長法  官  李  豫  雙
                                  法  官  俞  秀  美
                                  法  官  林  韋  岑
上列正本證明與原本無異。
如對本判決不服，應於送達後10日內，向本院提出上訴狀（應抄
附繕本）告訴人或被害人如對於本判決不服者，應具備理由請求
檢察官上訴，其上訴期間之計算係以檢察官收受判決正本之日期
為準。
                                   書記官
中    華    民    國    95    年    2     月    13    日
附錄本判決論罪科刑法條：
中華民國刑法第320條第1項：
意圖為自己或第三人不法之所有，而竊取他人之動產者，為竊盜
罪，處5年以下有期徒刑、拘役或500元以下罰金。
中華民國刑法第321條第1項第1款、第2款：
犯竊盜罪而有左列情形之一者，處6月以上、5年以下有期徒刑：
一、於夜間侵入住宅或有人居住之建築物、船艦或隱匿其內而犯
    之者。
二、毀越門扇、牆垣或其他安全設備而犯之者。


司法院資訊處製作；財團法人民間司法改革基金會備份。
